臺灣臺東地方法院刑事判決　　　　　　　　　　　　　　九十三年度訴字第六五號
　　公　訴　人　臺灣臺東地方法院檢察署檢察官
　　被　　　告　甲○○
右列被告因違反毒品危害防制條例案件，經檢察官提起公訴（九十三年度毒偵字第六
三號），本院合議庭裁定由受命法官獨任進行簡式審判程序，判決如左：
    主  文
甲○○連續施用第一級毒品，處有期徒刑拾月。
    事  實
一、甲○○前於民國八十七年間，因施用毒品案件，經臺灣桃園地方法院裁定觀察勒
    戒後，因認有繼續施用毒品之傾向，經該院裁定令入戒治處所施以強制戒治後，
    於八十八年三月二日裁定停止戒治，所餘期間交付保護管束，於八十八年九月十
    三日期滿，由臺灣桃園地方法院檢察署檢察官以八十八年度戒毒偵字第二○一號
    不起訴處分確定；復於九十年間，因施用毒品案件，經臺灣桃園地方法院以九十
    年毒聲字第四七六五號裁定令入戒治處所施以強制戒治，並經檢察官提起公訴，
    經同一法院判決有期徒刑八月確定（現在執行中），該院另於九十二年一月三日
    裁定停止戒治付保護管束，至九十二年四月八日期滿。甲○○不知悔改，於九十
    二年七、八月間至同年十月二十七日止，連續多次在桃園縣桃園市○○路三○三
    巷二十二弄六之一號住處，以將注射針筒注射之方式，施用第一級毒品，嗣於同
    年十月二十七日入臺灣桃園監獄服刑時，於翌日（即十月二十八日）經該監獄採
    尿人員採集甲○○之尿液檢驗結果，成嗎啡陽性反應，因而查獲上情。
二、案經臺灣桃園監獄報請臺灣桃園地方法院檢察署呈請臺灣高等法院檢察署檢察長
    令轉臺灣臺東地方法院檢察署檢察官偵查起訴。
    理  由
一、右揭犯罪事實，業據被告甲○○於臺灣桃園監獄接受談話時及本院審理時坦承不
    諱；又其於九十二年十月二十八日在臺灣桃園監獄為監獄採尿人員所採集之尿液
    ，經送請臺灣尖端先進生技醫藥股份有限公司濫用藥物檢驗中心複驗之結果，呈
    嗎啡陽性反應，此有臺灣尖端先進生技醫藥股份有限公司濫用藥物檢驗中心九十
    二年十一月十九日濫用藥物檢驗報告各一份在卷可稽，足認被告之自白顯與事實
    相符。另被告前於八十七年間，因施用毒品案件，經臺灣桃園地方法院裁定觀察
    勒戒後，因認有繼續施用毒品之傾向，經該院裁定令入戒治處所施以強制戒治後
    ，於八十八年三月二日裁定停止戒治，所餘期間交付保護管束，於八十八年九月
    十三日期滿，由臺灣桃園地方法院檢察署檢察官以八十八年度戒毒偵字第二○一
    號不起訴處分確定；復於九十年間，因施用毒品案件，經臺灣桃園地方法院以九
    十年毒聲字第四七六五號裁定令入戒治處所施以強制戒治，該院另於九十二年一
    月三日裁定停止戒治付保護管束，至九十二年四月八日期滿等情，有臺灣高等法
    院被告全國前案紀錄表、法務部全國檢察官線上查詢刑案人犯在監所最新資料報
    表、上開不起訴處分書各一份在卷可按。其於五年內三犯本件毒品危害防制條例
    第十條之罪，事證明確，被告犯行洵堪認定，應予依法論科。至被告前於九十年
    農曆過年後至九月六日止及同年十二月十五日施用第一級毒品之犯行乙節，業經
    臺灣桃園地方法院以九十一年度訴字第七七六號判決有期徒刑八月確定，有上開
    刑事判決附卷足憑，且經該院裁定令入戒治處所施以強制戒治，迄至九十二年一
    月三日始停止戒治、交付保護管束，亦有上開臺灣高等法院被告全國前案紀錄表
 可稽，然查，本件被告係於該案停止戒治期滿後另行再犯，相隔前次施用期間已
    逾一年以上，且被告於本院審理時自承：「我出去後，都不順利，所以才想要再
    吸用，我可能是要逃避現實，我才臨時想起來要吸。」等語，顯見被告係另行起
    意而為之，主觀上並非基於概括之犯意，是本件與前開犯行尚無連續犯裁判上一
    罪之關係，併此敘明。
二、核被告所為，係犯毒品危害防制條例第十條第一項之施用第一級毒品罪。其持有
    第一級毒品海洛因之行為，既意在供己施用，其持有之低度行為應為施用之高度
    行為吸收，不另論罪。其先後多次施用第一級毒品之犯行，時間緊接，所犯為構
    成要件相同之罪，顯係基於概括犯意為之，為連續犯，應依法論以一罪，並加重
    其刑。又被告自承於九十二年七、八月間起連續施用第一級毒品海洛因多次之犯
    行，雖檢察官僅起訴施用一次，然本院依其前科資料所載有多次施用第一級毒品
    之前科，足見其毒癮未曾戒斷，其所自白另多次施用海洛因犯行，顯認與起訴部
    分有連續犯之裁判上一罪關係，為起訴效力所及，自應併予審理。按毒品危害防
    制條例業於九十二年六月六日修正通過，同年七月九日以華總一義字第０九二０
    ０一二一九三０號總統令公布，該條例第三十六條規定自公布後六個月施行，即
    自九十三年一月九日起施行，本次修法目的係鑑於初犯施用毒品行為，經觀察、
    勒戒後，無繼續施用毒品傾向，經不起訴處分者，五年內再犯率甚高，原據以實
    施之觀察、勒戒既已無法收其實效，故不再施以觀察、勒戒或強制戒治之保安處
    分，逕施以徒刑之刑事處遇程序。本件被告三犯施用毒品海洛因，不論依修正前
    或修正後之毒品危害防制條例規定，均應由檢察官提起公訴。又毒品危害防制條
    例第十條第一項關於施用第一級毒品規定之犯罪構成要件及刑罰並無任何修正變
    更，依刑法第二條第一項前段規定，自應適用裁判時之規定處罰，併此敘明。爰
    審酌被告前因施用毒品，業經強制戒治並經檢察官為不起訴處分，卻一再犯施用
    第一級毒品犯行，戕害己身，顯見治療之效果未彰，並未戒除毒癮，及其生活狀
    況、智識程度、動機、目的，犯後坦承犯行等一切情狀，量處如主文所示之刑，
    以資懲儆。
據上論斷，應依刑事訴訟法第二百七十三條之一第一項、第二百九十九條第一項前段
，毒品危害防制條例第十條第一項，刑法第十一條前段、第五十六條，判決如主文。
本案經檢察官乙○○到庭執行職務。
中      華      民      國    九十三    年      六      月     十八     日
                               臺灣臺東地方法院刑事第二庭
                                      法  官  林卉聆
右正本證明與原本無異。
如不服本判決，應於判決送達後十日內向本院提出上訴狀。（須附繕本）
「切勿逕送上級法院」
                                      書記官  蘇  豫
中      華      民      國    九十三    年      六      月     十八     日
本案論罪科刑法條摘要：
毒品危害防制條例第十條第一項
施用第一級毒品者，處六月以上五年以下有期徒刑。
中華民國刑法第五十六條
連續數行為而犯同一之罪名者，以一罪論。但得加重其刑至二分之一。
